【裁判字號】    98,易,2694
【裁判日期】    981231
【裁判案由】    竊盜
【裁判全文】
臺灣板橋地方法院刑事判決              98年度易字第2694號
公  訴  人  臺灣板橋地方法院檢察署檢察官
被      告  乙○○
上列被告因竊盜案件，經檢察官提起公訴（98年度偵字第20257
號），本院判決如下：
    主  文
乙○○竊盜，累犯，處拘役伍拾日，如易科罰金以新臺幣壹仟元
折算壹日。
    事  實
一、乙○○曾犯麻醉藥品管理條例案件、槍砲彈藥刀械管制條例
    案件、肅清煙毒條例案件、竊盜、懲治盜匪條例案件、毒品
    危害防制條例案件，最後1 次係因犯毒品危害防制條例案件
    ，經臺灣桃園地方法院以96年度審訴字第895 號判決判處有
    期徒刑10月確定，於民國98年2 月8 日縮短刑期執行完畢出
    監。詎料乙○○仍不知悔改，於98年4 月25日下午4 時50分
    許，駕駛其所有之車號4857-RY 號之自用小客車，前往臺北
    縣三峽鎮○○路237 巷26號之特光雜糧蛋行，趁該行店員甲
    ○○如廁之際，徒手竊取甲○○所管領之現金約新台幣（下
    同）3700元，得手後據為己有。嗣經甲○○發現追趕不及，
    記下上開車號後，報警處理，始為警查知上情。
二、案經甲○○訴由臺北縣政府警察局三峽分局報告臺灣板橋地
    方法院檢察署檢察官偵查起訴。
    理  由
一、訊據被告乙○○對於上揭事實竊盜事實，坦承不諱，僅辯稱
    ：伊所竊金額係1500元，有100 元的紙鈔與50元的硬幣，不
    是3700元云云。經查：上揭事實，業據告訴人甲○○於警詢
    、偵查中指訴綦詳，並有車號查詢汽車車籍資料、交通部公
    路總局新竹區監理所桃園監理站函等件在卷足資佐證。而告
    訴人已明確指稱被竊百元鈔30張、50元硬幣14個，價值3700
    元等語（見98年度偵字第20257 號卷第3 頁背面），與被告
    供稱竊取百元紙鈔、50元硬幣一節相符。且告訴人所指失竊
    百元紙鈔、50元硬幣之數目明確，而被告於警詢時初則否認
    犯罪，嗣於本院審理中始坦承竊盜犯行，並且於公訴人詢問
    時供稱：（你當時是開抽屜竊取該商行的錢，你的百元鈔票
    、五十元硬幣有多少？）忘記了。（你為何知道竊取的金額
    是壹仟五百元？）拿到手之後有算。（你怎麼會忘記紙鈔、
    硬幣有多少？）五十元的硬幣大約六或八個，我忘記了云云
    （見本院98年12月17日審判筆錄）。從而，被告既稱不記得
    百元紙鈔、50元硬幣之數目，又稱總共是1500元，應係事後
    卸責之詞，委無足採，本件事證明確，被告犯行堪以認定，
    應依法論科。
二、核被告所為，係犯刑法第320 條第1 項之竊盜罪。再被告有
    如事實欄所載之前科及刑之執行紀錄，有臺灣高等法院被告
    前案紀錄表在卷可考，其於受有期徒刑執行完畢後，5 年內
    故意再犯本件有期徒刑以上之罪，為累犯，應依法加重其刑
    。爰審酌被告正值青壯，竟不思循正途賺取財物，圖不勞而
    獲，兼衡其素行、被害人所受財物之損失及犯罪後之態度等
    一切情狀，量處如主文所示之刑，並諭知易科罰金之折算標
    準。
據上論斷，應依刑事訴訟法第299 條第1 項前段，刑法第320 條
第1 項、第47條第1 項、第41條第1 項前段，刑法施行法第1 條
之1 ，判決如主文。
本案經檢察官李美金到庭執行職務。
中    華    民    國    98    年    12    月    31    日
                      刑事第十二庭  法  官  李君豪
以上正本證明與原本無異。
如不服本判決，應於判決送達後10日內敘明上訴理由，向本院提
出上訴狀 (應附繕本) ，上訴於臺灣高等法院。其未敘述上訴理
由者，應於上訴期間屆滿後20日內向本院補提理由書「切勿逕送
上級法院」
                                    書記官  金和國
中    華    民    國    98    年    12    月    31    日
附錄本案論罪科刑法條全文
刑法第320條
意圖為自己或第三人不法之所有，而竊取他人之動產者，為竊盜
罪，處5 年以下有期徒刑、拘役或5 百元以下罰金。
意圖為自己或第三人不法之利益，而竊佔他人之不動產者，依前
項之規定處斷。
前二項之未遂犯罰之。


司法院資訊處製作；財團法人民間司法改革基金會備份。
